【裁判字號】    88,親,111
【裁判日期】    890420
【裁判案由】    確認父子關係不存在
【裁判全文】
臺灣桃園地方法院民事判決  八十八年度親字第一一一號
    原      告  甲○○
    被      告  乙○○
    兼  右一人
    法定代理人  丙○○
右當事人間否認子女事件，本院判決如左：
    主      文
確認被告乙○○非原告甲○○之婚生子。
訴訟費用由被告負擔。
    事      實
甲、原告方面：
  一、聲明：如主文所示。
  二、陳述：原告與被告丙○○本係夫妻，嗣於民國八十五年九月十一日協議離婚，
      婚姻關係存續中，被告丙○○於八十三年三月三日生下一子即被告乙○○，惟
      原告與被告丙○○於八十一年二月下旬即行分居，迄今未曾再同居，是被告乙○○非原告受胎所生，且原告係於八十七年十二月三十一日經戶政機關通知始
      悉被告乙○○出生之情事，為此依法訴請判決如聲明。
  三、證據：提出戶籍謄本一份為證。
乙、被告方面：
  一、聲明：同意原告之請求。
  二、陳述：被告乙○○確非原告所生之婚生子。
  三、證據：未提出任何證據為證。
丙、本院依職權調閱囑託法務部調查局鑑定兩造之血緣關係。
     理      由
一、按確認之訴不限於確認法律關係成立、不成立或確認證書之真偽，如有必要可提
    起確認身分之訴，故為使兩造間身分明確免生權益糾紛起見，得許提起確認親子
    關係存在之訴，以除去不實之親子關係（最高法院二十三年度上字第三九七三號
    判例、最高法院六十三年第三次民事庭會議決議、台灣高等法院五十七年度第二
    次法律座談會意旨參照）。是為求兩造血緣、身分關係之真實性即為辦理正確之
    戶籍登記所需，原告提起本訴即有受確認判決之法律上利益，合先敘明。
二、本件原告主張其與被告丙○○本係夫妻，嗣後協議離婚，惟婚姻關係存續中，被
    告丙○○於八十三年三月三日生下一子即被告乙○○之事實，業據原告提出戶籍
    謄本一份為憑，且為被告丙○○所不爭執，自堪信為真實。又原告主張其與被告
    丙○○於八十一年二月下旬即行分居，迄今未曾再同居，被告乙○○應非自原告
    受胎所生乙節，經本院囑託法務部調查局對原告與被告間親子血緣關係之鑑定結
    果認：依據遺傳法則，乙○○之DNASTR 系統FGAD8S1179、D21S11、D18S51、D16
    S539式；VNTRD1S80式；PM D7S8PMGC式等各項型別與甲○○各項相對應之型別均
    矛盾，因此認為乙○○與甲○○無血緣關係，此有法務部調查局  (89)陸  (四)
    字第八九一二九四二七號鑑定通知書在卷可稽，是原告此部份之主張，亦屬真實
    。
三、又按民法第一千零六十三條第一項推定之婚生子女，如夫妻之一方能證明妻非自
    夫受胎者，得於知悉子女出生之日起，一年內提起否認之訴，同條第二項定有明
    文。查被告丙○○受胎生下被告乙○○，既係在其與原告婚姻關係存續中，則依
    法自應推定被告乙○○為原告與被告丙○○之婚生子，然被告丙○○受胎懷有被
    告乙○○時，並未與原告同居，是被告乙○○即非自原告受胎，準此，原告主張
    係於八十七年十二月三十一日經戶政機關通知始知悉被告乙○○出生之事實，且
    為被告丙○○所不爭執，自堪信為真實。是原告於知悉被告乙○○出生之日起，
    一年內提起本件訴訟，於法洵屬有據，應予准許。
四、據上論結，本件原告之訴為有理由，依民事訴訟法第三百八十五條第一項前段、
    第七十八條、第八十五條第一項前段，判決如主文。
中      華      民      國    八十九    年      四      月     二十     日
                                        臺灣桃園地方法院民事第一庭
~B法      官  黃漢權
右為正本係照原本作成
如對本判決上訴須於判決送達後廿日內向本院提出上訴狀
中      華      民      國    八十九    年      四      月    二十一    日
~B法院書記官  吳佳美


司法院資訊處製作；財團法人民間司法改革基金會備份。
